# 联营企业的界定

提问人：余雄 时间：2016-07-30 18:54:11
请教陈版： A公司（劣后级有限合伙人）出资5.8亿，B公司（普通合伙人）出资0.2亿，C公司（优先级有限合伙人）出资 14 亿，共同成立D合伙企业，一共 20 个亿来投资A公司持有的子公司的大型资产项目，D合伙企业对A公司的子公司E进行增资，E公司以分红形式支付D公司利息，D合伙企业对A公司的子公司F以借款形式投入，F公司每期支付D公司借款利息。B作为执行事务合伙人，本有限合伙企业D按协议的规定向B支付管理费，A、B公司分别派一人作为投资决策委员会委员，C公司派两人作为投资决策委员会委员，C公司派出的委员有一票否决权，请问，对于A公司而言，D属于A的联营企业还是什么？

回答人：chenyiwei
你说的情况，D很可能是受A控制的，是为了解决其子公司E的融资问题而设立的结构化主体，A作为劣后级LP（同时是接受投资单位的母公司）享有或承担合伙企业的全部剩余风险和报酬，且可通过对Ｅ经营活动的主导影响Ｄ的回报。C派驻投资决策委员会的委员的表决权和否决权更多地属于保护性权利。所以A应将D纳入其合并报表范围。在合并报表中，B、C的出资应确认为负债，归属于B、C的收益确认为利息支出。